# 对于固定资产折旧的会税差异问题

提问人：wx_5dc3bc5d30f5 时间：2020-03-24 08:05:25
请教，对未使用的固定资产，为什么会计上要计提折旧，税法上不允许，造成这种差异的原因是什么呢

回答人：chenyiwei
会计上要求计提折旧的原因是：虽然该固定资产目前未使用，但因为技术进步、物理损耗（如锈蚀、风化等）影响，其使用价值和交换价值都会降低。税法上不允许税前扣除折旧的原因是没有对应收入与之配比。